【裁判字號】    99,交聲,432
【裁判日期】    990430
【裁判案由】    聲明異議
【裁判全文】
臺灣彰化地方法院交通事件裁定         99年度交聲字第432號
移送機關    交通部公路總局臺中區監理所彰化監理站
異議人即
受處分人    甲○○
上列異議人即受處分人因違反道路交通管理處罰條例案件，對於
交通部公路總局臺中區監理所彰化監理站中華民國99年4 月21日
所為之裁決（彰監四字第裁64-I00000000號裁決書）聲明異議，
本院裁定如下：
    主  文
異議駁回。
    理  由
一、原處分機關略以：異議人即受處分人（下稱受處分人）甲○
    ○於民國99年4 月20日晚上9 時16分許，駕駛車牌號碼SX-7
    37號自用大貨車，在彰化縣花壇鄉○○路1 號前，經彰化縣
    警察局彰化分局花壇分駐所員警舉發有「酒後駕車，經警方
    以酒精測試器測試，拒絕接受酒精濃度測試檢定」之違規事
    由，爰依道路交通管理處罰條例第35條第4 項規定，裁處罰
    鍰新台幣（下同）60,000元，並吊銷駕駛執照，3 年內禁考
    等語。
二、聲明異議意旨略以：受處分人自知喝酒有錯，只要求員警不
    要酒測，且要求法官不要吊銷駕照，否則無法駕車將會影響
    生計，爰聲明異議云云。
三、按汽車駕駛人，駕駛汽車拒絕接受酒精濃度測試之檢定者，
    處60,000元罰鍰，並當場移置保管該汽車及吊銷該駕駛執照
    。又汽車駕駛人，曾依第35條第4 項前段之規定吊銷駕駛執
    照者3 年內不得考領駕駛執照，道路交通管理處罰條例管理
    處罰條例第35條第4 項前段、第67條第2 項分別定有明文。
四、經查：
  (一)受處分人於99年4 月20日晚上9 時16分許，駕駛車牌號碼SX
    -737號自用大貨車，在彰化縣花壇鄉○○路1 號前，經彰化
    縣警察局彰化分局花壇分駐所員警舉發有「酒後駕車，經警
    方以酒精測試器測試，拒絕接受酒精濃度測試檢定」之違規
    事實，此有彰化縣警察局舉發違反道路交通管理事件通知單
    、原處分機關違反道路交通管理事件裁決書各1 紙在卷可稽
    ，且為受處分人所不爭執，是受處分人於上開時、地，確有
    拒絕接受酒精濃度測試檢定之違規行為，應堪認定。
  (二)又按汽車駕駛人，因違反本條例及道路交通安全規則之規定
    ，受吊銷駕駛執照處分時，吊銷其持有各級車類之駕駛執照
    ，道路交通管理處罰條例第68條定有明文。本件受處分人為
    上開違規行為時，雖係駕駛自用大貨車，然其既經裁處吊銷
    駕駛執照之處分，按諸前揭規定，即應吊銷其持有各級車類
    之駕駛執照，受處分人請求勿吊銷駕照，於法有違，自難採
    取。
五、綜上而論，受處分人有拒絕接受酒精濃度測試檢定之交通違
    規事實，已臻明確，應堪認定。從而，原處分機關依道路交
    通管理處罰條例第35條第4 項、第67條第2 項規定，裁處受
    處分人罰鍰60,000元並吊銷駕駛執照，3 年內禁考，核無不
    當。受處分人之異議為無理由，應予駁回。
據上論斷，應依道路交通管理處罰條例第87條第2 項、道路交通
案件處理辦法第19條，裁定如主文。
中    華    民    國    99    年    4     月    30    日
                  交通法庭    法  官  游秀雯
以上正本證明與原本無異。
如不服本裁定，應於裁定送達後五日內向本院提出抗告狀(須附
繕本 )。
中    華    民    國    99    年    4     月    30    日
                              書記官  謝志鑫

司法院資訊處製作；財團法人民間司法改革基金會備份。
